pl: Numer ostrza skalpela: 10; 10a; 11; 11P; 12; 12D; 13; 14; 15; 15A; 15C; 15T; 16; 17; 18; 19; 20; 21; 22; 22A; 23; 24; 25; 25a; 26; 27; 34; 36; 40; 6; 60; 9; D/15; E/11; E11; PM40; PM40B; PM60; PM60B; Pozostałe
ro-RO: Numărul lamei de bisturiu: 10; 10a; 11; 11P; 12; 12D; 13; 14; 15; 15A; 15C; 15T; 16; 17; 18; 19; 20; 21; 22; 22A; 23; 24; 25; 25a; 26; 27; 34; 36; 40; 6; 60; 9; D/15; E/11; E11; PM40; PM40B; PM60; PM60B; Altele
el: Αριθμός λεπίδας νυστεριού: 10; 10a; 11; 11P; 12; 12D; 13; 14; 15; 15A; 15C; 15T; 16; 17; 18; 19; 20; 21; 22; 22A; 23; 24; 25; 25a; 26; 27; 34; 36; 40; 6; 60; 9; D/15; E/11; E11; PM40; PM40B; PM60; PM60B; Άλλο
ko: 메스날 번호: 10; 10a; 11; 11P; 12; 12D; 13; 14; 15; 15A; 15C; 15T; 16; 17; 18; 19; 20; 21; 22; 22A; 23; 24; 25; 25a; 26; 27; 34; 36; 40; 6; 60; 9; D/15; E/11; E11; PM40; PM40B; PM60; PM60B; 기타
sk-SK: Číslo čepele skalpelu: 10; 10a; 11; 11P; 12; 12D; 13; 14; 15; 15A; 15C; 15T; 16; 17; 18; 19; 20; 21; 22; 22A; 23; 24; 25; 25a; 26; 27; 34; 36; 40; 6; 60; 9; D/15; E/11; E11; PM40; PM40B; PM60; PM60B; Iné
pt-PT: Número da lâmina do bisturi: 10; 10a; 11; 11P; 12; 12D; 13; 14; 15; 15A; 15C; 15T; 16; 17; 18; 19; 20; 21; 22; 22A; 23; 24; 25; 25a; 26; 27; 34; 36; 40; 6; 60; 9; D/15; E/11; E11; PM40; PM40B; PM60; PM60B; Outro
th: หมายเลขใบมีดผ่าตัด: 10; 10a; 11; 11P; 12; 12D; 13; 14; 15; 15A; 15C; 15T; 16; 17; 18; 19; 20; 21; 22; 22A; 23; 24; 25; 25a; 26; 27; 34; 36; 40; 6; 60; 9; D/15; E/11; E11; PM40; PM40B; PM60; PM60B; อื่นๆ
hr-HR: Broj oštrice skalpela: 10; 10a; 11; 11P; 12; 12D; 13; 14; 15; 15A; 15C; 15T; 16; 17; 18; 19; 20; 21; 22; 22A; 23; 24; 25; 25a; 26; 27; 34; 36; 40; 6; 60; 9; D/15; E/11; E11; PM40; PM40B; PM60; PM60B; Ostalo
da: Skalpelbladnummer: 10; 10a; 11; 11P; 12; 12D; 13; 14; 15; 15A; 15C; 15T; 16; 17; 18; 19; 20; 21; 22; 22A; 23; 24; 25; 25a; 26; 27; 34; 36; 40; 6; 60; 9; D/15; E/11; E11; PM40; PM40B; PM60; PM60B; Andet
nb: Skalpellbladnummer: 10; 10a; 11; 11P; 12; 12D; 13; 14; 15; 15A; 15C; 15T; 16; 17; 18; 19; 20; 21; 22; 22A; 23; 24; 25; 25a; 26; 27; 34; 36; 40; 6; 60; 9; D/15; E/11; E11; PM40; PM40B; PM60; PM60B; Annen
hu: Szikepenge száma: 10; 10a; 11; 11P; 12; 12D; 13; 14; 15; 15A; 15C; 15T; 16; 17; 18; 19; 20; 21; 22; 22A; 23; 24; 25; 25a; 26; 27; 34; 36; 40; 6; 60; 9; D/15; E/11; E11; PM40; PM40B; PM60; PM60B; Egyéb
it: Numero della lama del bisturi: 10; 10a; 11; 11P; 12; 12D; 13; 14; 15; 15A; 15C; 15T; 16; 17; 18; 19; 20; 21; 22; 22A; 23; 24; 25; 25a; 26; 27; 34; 36; 40; 6; 60; 9; D/15; E/11; E11; PM40; PM40B; PM60; PM60B; Altro
en: Scalpel blade number: 10; 10a; 11; 11P; 12; 12D; 13; 14; 15; 15A; 15C; 15T; 16; 17; 18; 19; 20; 21; 22; 22A; 23; 24; 25; 25a; 26; 27; 34; 36; 40; 6; 60; 9; D/15; E/11; E11; PM40; PM40B; PM60; PM60B; Other
zh-TW: 手術刀片數量: 10; 10A; 11; 11P; 12; 12D; 13; 14; 15; 15A; 15C; 15T; 16; 17; 18; 19; 20; 21; 22; 22A; 23; 24; 25; 25a; 26; 27; 34; 36; 40; 6; 60; 9; D/15; E/11; E11; PM40; PM40B; PM60; PM60B; 其他
fi: Leikkausveitsen terän numero: 10; 10a; 11; 11P; 12; 12D; 13; 14; 15; 15A; 15C; 15T; 16; 17; 18; 19; 20; 21; 22; 22A; 23; 24; 25; 25a; 26; 27; 34; 36; 40; 6; 60; 9; D/15; E/11; E11; PM40; PM40B; PM60; PM60B; Muu
lt-LT: Skalpelio ašmenų skaičius: 10; 10a; 11; 11P; 12; 12D; 13; 14; 15; 15A; 15C; 15T; 16; 17; 18; 19; 20; 21; 22; 22A; 23; 24; 25; 25a; 26; 27; 34; 36; 40; 6; 60; 9; D/15; E/11; E11; PM40; PM40B; PM60; PM60B; Kita
zh-CN: 手术刀刀片编号: 10; 10a; 11; 11P; 12; 12D; 13; 14; 15; 15A; 15C; 15T; 16; 17; 18; 19; 20; 21; 22; 22A; 23; 24; 25; 25a; 26; 27; 34; 36; 40; 6; 60; 9; D/15; E/11; E11; PM40; PM40B; PM60; PM60B; 其他
de: Skalpellklingen-Nummer: 10; 10a; 11; 11P; 12; 12D; 13; 14; 15; 15A; 15C; 15T; 16; 17; 18; 19; 20; 21; 22; 22A; 23; 24; 25; 25a; 26; 27; 34; 36; 40; 6; 60; 9; D/15; E/11; E11; PM40; PM40B; PM60; PM60B; Sonstiges
es: Número de hoja de bisturí: 10; 10a; 11; 11P; 12; 12D; 13; 14; 15; 15A; 15C; 15T; 16; 17; 18; 19; 20; 21; 22; 22A; 23; 24; 25; 25a; 26; 27; 34; 36; 40; 6; 60; 9; D/15; E/11; E11; PM40; PM40B; PM60; PM60B; Otros
bg-BG: Номер на острието на скалпела: 10; 10a; 11; 11P; 12; 12D; 13; 14; 15; 15A; 15C; 15T; 16; 17; 18; 19; 20; 21; 22; 22A; 23; 24; 25; 25a; 26; 27; 34; 36; 40; 6; 60; 9; D/15; E/11; E11; PM40; PM40B; PM60; PM60B; Други
vi: Số lưỡi dao mổ: 10; 10a; 11; 11P; 12; 12D; 13; 14; 15; 15A; 15C; 15T; 16; 17; 18; 19; 20; 21; 22; 22A; 23; 24; 25; 25a; 26; 27; 34; 36; 40; 6; 60; 9; D/15; E/11; E11; PM40; PM40B; PM60; PM60B; Khác
ja: メス替刃の番号: 10; 10a; 11; 11P; 12; 12D; 13; 14; 15; 15A; 15C; 15T; 16; 17; 18; 19; 20; 21; 22; 22A; 23; 24; 25; 25a; 26; 27; 34; 36; 40; 6; 60; 9; D/15; E/11; E11; PM40; PM40B; PM60; PM60B; その他
fr: Numéro de lame de scalpel: 10; 10a; 11; 11P; 12; 12D; 13; 14; 15; 15A; 15C; 15T; 16; 17; 18; 19; 20; 21; 22; 22A; 23; 24; 25; 25a; 26; 27; 34; 36; 40; 6; 60; 9; D/15; E/11; E11; PM40; PM40B; PM60; PM60B; Autre
sl-SI: Številka rezila skalpela: 10; 10a; 11; 11P; 12; 12D; 13; 14; 15; 15A; 15C; 15T; 16; 17; 18; 19; 20; 21; 22; 22A; 23; 24; 25; 25a; 26; 27; 34; 36; 40; 6; 60; 9; D/15; E/11; E11; PM40; PM40B; PM60; PM60B; Drugo
cs: Číslo čepele skalpelu: 10; 10a; 11; 11P; 12; 12D; 13; 14; 15; 15A; 15C; 15T; 16; 17; 18; 19; 20; 21; 22; 22A; 23; 24; 25; 25a; 26; 27; 34; 36; 40; 6; 60; 9; D/15; E/11; E11; PM40; PM40B; PM60; PM60B; Jiné
pt-BR: Número da lâmina do bisturi: 10; 10a; 11; 11P; 12; 12D; 13; 14; 15; 15A; 15C; 15T; 16; 17; 18; 19; 20; 21; 22; 22A; 23; 24; 25; 25a; 26; 27; 34; 36; 40; 6; 60; 9; D/15; E/11; E11; PM40; PM40B; PM60; PM60B; Outro
sv: Skalpellbladsnummer: 10; 10a; 11; 11P; 12; 12D; 13; 14; 15; 15A; 15C; 15T; 16; 17; 18; 19; 20; 21; 22; 22A; 23; 24; 25; 25a; 26; 27; 34; 36; 40; 6; 60; 9; D/15; E/11; E11; PM40; PM40B; PM60; PM60B; Annat
ru: Номер лезвия скальпеля: 10; 10а; 11; 11P; 12; 12D; 13; 14; 15; 15A; 15C; 15T; 16; 17; 18; 19; 20; 21; 22; 22A; 23; 24; 25; 25a; 26; 27; 34; 36; 40; 6; 60; 9; D/15; E/11; E11; PM40; PM40B; PM60; PM60B; Другой
nl: Aantal scalpelbladen: 10; 10a; 11; 11P; 12; 12D; 13; 14; 15; 15A; 15C; 15T; 16; 17; 18; 19; 20; 21; 22; 22A; 23; 24; 25; 25a; 26; 27; 34; 36; 40; 6; 60; 9; D/15; E/11; E11; PM40; PM40B; PM60; PM60B; Andere
tr: Neşter bıçağı numarası: 10; 10a; 11; 11P; 12; 12D; 13; 14; 15; 15A; 15C; 15T; 16; 17; 18; 19; 20; 21; 22; 22A; 23; 24; 25; 25a; 26; 27; 34; 36; 40; 6; 60; 9; D/15; E/11; E11; PM40; PM40B; PM60; PM60B; Diğer